臺灣板橋地方法院刑事判決　　　　　　　　　　　　　九十二年度自緝字第四０號
　　自　訴　人　上進交通有限公司
　　代　表　人　吳麗娟
　　代　理　人　甲○○
　　被　　　告　乙○○
右列被告因侵占案件，經自訴人提起自訴，本院判決如左：
    主  文
本件管轄錯誤。
    理  由
一、自訴意旨略以：被告乙○○於民國九十年十月十一日，在自訴人三重營業處所，
    向自訴人承租車牌號碼為八Ｂ─八五八號之營業小客車，依雙方合約規定，每日
    租金為新台幣（下同）七百五十元，被告須按時至公司繳納。詎料，被告自九十
    一年六月十日繳納完當日租金後，即再無法連繫，自訴人依其所留下之聯絡資料
    主動聯絡，均未獲回應，乃發函被告要求終止合約，並請求被告返還車輛及清償
    欠款，然而被告迄今猶避不見面。被告明知依雙方合約規定，其承租自訴人之營
    業小客車，應按時至公司繳納租金，卻拒不繳納，亦不將所承租之車輛返還予自
    訴人，顯有將自訴人之營業小客車占為己有之意圖，因認被告涉犯刑法第三百三
    十五條第一項之侵占罪嫌等語。
二、按案件由犯罪地或被告之住所、居所或所在地之法院管轄，刑事訴訟法第五條第
    一項定有明文。查本件被告之
    其陳報之居所地則為台北市○○街二五六巷三號一樓。次查，本件被告乙○○否
    認涉有何侵占上開車輛之犯行，且依自訴人於九十二年三月二十七日、九十三年
    一月十二日在本院訊問中陳稱：「車牌號碼為八Ｂ─八五八號之營業小客車，被
    丟在台北市北投區○○○路之捷運站，嗣於九十二年二月二十八日被尋獲」等語
    ，另據自訴人提出上開車輛於九十一年六月二十八日九時四十分許、九十一年七
    月四日七時四十分許因「在道路收費停車處所提停不依規定繳費」之舉發違反道
    路交通管理事件通知單影本二紙，其違規地點分別在台北市○○○街及新生北路
    橋下，是並無證據證明本件被告侵占上開車輛之犯罪地在本院轄區。雖自訴人主
    張本件租車契約係在台北縣三重市○○○路二四八號自訴人之三重營業處所簽訂
    ，惟該地僅係簽約地，且自訴人係指稱被告於訂約後即九十一年六月十日未繳納
    租金後未將上開車輛返還而涉有侵占犯行，並非訂約時即侵占上開車輛，是尚難
    認該三重營業處所係被告侵占犯行之犯罪地。綜上所述，本件之犯罪地、被告之
    說明，自有未合，爰不經言詞辯論，逕為諭知管轄錯誤之判決。又本件未經自訴
    人聲明，毋庸諭知移送管轄法院，併此敘明。
據上論斷，應依刑事訴訟法第三百四十三條、第三百零四條、第三百零七條，判決如
主文。
中　　　華　　　民　　　國　　九十三　　年　　　七　　　月　　　五　　　日
                                臺灣板橋地方法院刑事第十三庭
                                    審判長法  官  王復生
                                          法  官  白光華
                                          法  官  陳明珠
右正本證明與原本無異
如不服本判決應於送達後十日內向本院提出上訴狀
                                          書記官  陳慧儷
中　　　華　　　民　　　國　　九十三　　年　　　七　　　月　　　五　　　日
